臺灣臺南地方法院刑事判決　　　　　　　 94年度易字第931號
公　訴　人　臺灣臺南地方法院檢察署檢察官
被　　　告　甲○○
　　　　　　丙○○
上列被告因竊盜案件，經檢察官提起公訴（94年度偵字第10527號）
，被告對犯罪事實為有罪之陳述，經本院合議庭裁定依簡式審判
程序審理，判決如下：
    主  文
甲○○共同連續竊盜，累犯，處有期徒刑陸月，如易科罰金，以
參佰元折算壹日。
丙○○共同連續攜帶兇器竊盜，處有期徒刑壹年。鐵橇壹支、破
壞剪壹支、鐮刀壹支、尖嘴鉗貳支均沒收。
    事  實
一、甲○○前於民國九十二年間，因違反毒品危害防制條例案件
    ，經臺灣臺南地方法院判處有期徒刑八月確定，於九十四年
    三月八日執行完畢，惟仍不知悔改。
二、甲○○、丙○○共同基於為自己不法所有之概括犯意，先於
    九十四年八月十九日晚間十一時許，由丙○○駕駛車號II-
    2627號出租汽車載甲○○，前往臺南縣官田鄉○○路○段一
    三二號官田鄉公所後方停車場內，徒手竊取官田鄉公所所有
    置於車號5479-DE號工程車上之發電機一台，得手後將該發
    電機載至臺南縣麻豆鎮○○○路一九○號「麻豆當鋪」典當
    ，得款新臺幣（下同）五千元後朋分花用。嗣又於九十四年
    八月二十日凌晨一時許、同月二十一日晚間十一時三十分許
    ，由丙○○駕車載甲○○前往臺南縣官田鄉二鎮村官田工業
    區內，徒手竊取路旁水溝蓋二次，每次各十餘片，得手後將
    水溝蓋載往臺南縣大內鄉石成村石子瀨五四號「佳裕企業社
    」變賣，二次均得款一千多元後朋分花用。
三、丙○○另基於前開意圖為自己不法所有之概括犯意，連續於
    附表所示時間、地點，以附表所示方法，竊取附表所示財物
    ，得手後將變賣所得自行花用。嗣丙○○於九十四年八月二
    十五日凌晨一時三十分許，載運其於同日凌晨所竊得之水溝
    蓋，前往臺南縣大內鄉石湖村佳裕資源回收場變賣時，為臺
    南縣警察局麻豆分局當場查獲，並扣得鐵橇一支、破壞剪一
    支、鐮刀一支、尖嘴鉗二支等物，再循線查知其單獨行竊及
    與甲○○共同行竊上情。
四、案經臺南縣官田鄉公所、臺南縣柳營鄉公所、呂朝輝訴由臺
    南縣警察局麻豆分局報告臺灣臺南地方法院檢察署檢察官偵
    查起訴。
    理  由
一、訊據被告甲○○、丙○○於警詢、偵訊及本院審理時，對於
    二人共同行竊，以及被告丙○○對於在附表所示時間、地點
    單獨行竊等情均坦承不諱，核與告訴人臺南縣官田鄉公所、
    柳營鄉公所之代理人乙○○、蔡春華、呂明輝於警詢及本院
    審理時所述被害情節相符；被告二人曾載運所竊得之發電機
    、水溝蓋前往「麻豆當鋪」、「佳裕企業社」販賣，復為證
    人即「麻豆當鋪」負責人柯金柱，「佳裕企業社」負責人楊
    清雄於偵訊中證述清楚；此外另有被告丙○○用以行竊之工
    具鐵橇一支、破壞剪一支、鐮刀一支、尖嘴鉗二支等物扣案
    ，以及贓物領據，查獲地點、行竊地點之照片二十幀，被告
    丙○○銷贓之記錄筆記本一本，麻豆當鋪當票一張等附卷可
    稽，本件事證明確，被告犯行可以認定。
二、核被告甲○○、丙○○共同徒手行竊，所為係犯刑法第三百
    二十條第一項之竊盜罪；次按鐵橇、破壞剪、鐮刀、尖嘴鉗
    ，均為鐵質尖銳之物，客觀上足以對人之生命、身體安全造
    成危害，為兇器之一種，是被告丙○○單獨持前開物品或於
    夜間侵入住宅行竊，所為則係犯刑法第三百二十一條第一項
    第二款、第一款之加重竊盜罪。被告甲○○、丙○○就事實
    欄第二項所載犯行，有犯意之聯絡與行為之分擔，均為共同
    正犯；另被告甲○○先後數次犯行，時間緊接，犯構成要件
    相同之罪，而被告丙○○之多次犯行，雖有普通竊盜與加重
    竊盜之別，惟基本構成要件仍屬同一，顯均係基於概括之犯
    意而為，均為連續犯，被告丙○○部份並依刑法第五十六條
    規定從重論以一加重竊盜罪，被告二人且依同規定加重其刑
    。再被告甲○○曾於九十二年間，因毒品案件，經本院判處
    有期徒刑八月確定，甫於九十四年三月八日執行完畢，有被
    告全國前案紀錄表卷內足憑，其於五年內再犯本件有期徒刑
    以上之罪，為累犯，應另依刑法第四十七條、第七十條規定
    ，遞加重其刑。爰審酌被告二人共同徒手竊取發電機、水溝
    蓋，被告丙○○另獨自持兇器或於夜間侵入住宅行竊之犯罪
    手段；被告二人所竊取者多為水溝蓋，侵害所有人之財產權
    ；又水溝蓋經濟價值雖不高，惟因有防止行人失足跌倒之功
    能，被告之竊盜行為實際上亦造成行人用路安全之危害；被
    告丙○○於不到二週之時間內，共連續犯下十七件竊盜犯行
    ；以及被告二人犯罪後均坦承犯行之態度等一切情狀，量處
    如主文所示之刑，以資懲儆。扣案鐵橇一支、破壞剪一支、
    鐮刀一支、尖嘴鉗二支，均為被告丙○○所有供犯本件竊盜
    罪所用之物，已據丙○○供承在卷，應依刑法第三十八條第
    一項第二款規定沒收。
據上論斷，應依刑事訴訟法第二百七十三條之一第一項、第二
百九十九條第一項前段，刑法第三百二十條第一項、第三百二十
一條第一項第一款、第三款、第二十八條、第五十六條、第四十
七條、第三十八條第一項第二款，判決如主文。
本案經檢察官丁○○到庭執行職務。
中　　華　　民　　國　　94　　年　　11　　月　　14　　日
　　　　　　　　　刑事第四庭    法　官　吳坤芳
以上正本證明與原本無異。
如不服本判決，應於判決送達後10日內，向本院提出上訴狀。
　　　　　　　　　　　　　　　　書記官　陳怡吟
中　　華　　民　　國　　94　　年　　11　　月　　14　　日
附表
┌──┬──────────┬────────┬────────┬──────┐
│編號│行竊時間            │行竊地點        │竊得財物、所有人│加重竊盜行為│
├──┼──────────┼────────┼────────┼──────┤
│1   │94年8月13日凌晨2時許│臺南縣六甲鄉六甲│水溝蓋（白鐵製  │攜帶鐵橇、破│
│    │                    │國小內          │132公斤、鐵製95 │壞剪、鐮刀、│
│    │                    │                │公斤）          │尖嘴鉗等兇器│
│    │                    │                │六甲國小        │            │
├──┼──────────┼────────┼────────┼──────┤
│2   │94年8月19日晚間11時 │臺南縣官田鄉二鎮│水溝蓋7片       │攜帶鐵橇、破│
│    │30 分許             │村工業區        │官田鄉公所      │壞剪、鐮刀、│
│    │                    │                │                │尖嘴鉗等兇器│
├──┼──────────┼────────┼────────┼──────┤
│3   │94年8月20日凌晨2時許│臺南縣官田鄉角秀│水溝蓋3片       │攜帶鐵橇、破│
│    │                    │段              │官田鄉公所      │壞剪、鐮刀、│
│    │                    │                │                │尖嘴鉗等兇器│
├──┼──────────┼────────┼────────┼──────┤
│4   │94年8月21日下午5時許│臺南縣官田鄉程泰│水溝蓋12片      │攜帶鐵橇、破│
│    │                    │段              │官田鄉公所      │壞剪、鐮刀、│
│    │                    │                │                │尖嘴鉗等兇器│
├──┼──────────┼────────┼────────┼──────┤
│5   │94年8月22日晚間10時 │臺南縣西港鄉慶安│Motorola牌行動電│夜間侵入住宅│
│    │許                  │路33巷6號（起訴 │話1支           │            │
│    │                    │書誤載為慶安路27│呂明輝          │            │
│    │                    │號）            │                │            │
├──┼──────────┼────────┼────────┼──────┤
│6   │94年8月22日晚間11時 │臺南縣官田鄉嘉南│水溝蓋12片      │攜帶鐵橇、破│
│    │許                  │村74號          │官田鄉公所      │壞剪、鐮刀、│
│    │                    │                │                │尖嘴鉗等兇器│
├──┼──────────┼────────┼────────┼──────┤
│7   │94年8月22日晚間11時 │臺南縣官田鄉隆本│水溝蓋16片      │攜帶鐵橇、破│
│    │30 分許             │村中華路2段     │官田鄉公所      │壞剪、鐮刀、│
│    │                    │                │                │尖嘴鉗等兇器│
├──┼──────────┼────────┼────────┼──────┤
│8   │94年8月23日凌晨1時許│臺南縣官田鄉隆本│水溝蓋12片      │攜帶鐵橇、破│
│    │                    │村和平街        │官田鄉公所      │壞剪、鐮刀、│
│    │                    │                │                │尖嘴鉗等兇器│
├──┼──────────┼────────┼────────┼──────┤
│9   │94年8月23日晚間11時 │臺南縣官田鄉湖山│水溝蓋2片       │攜帶鐵橇、破│
│    │許                  │村              │官田鄉公所      │壞剪、鐮刀、│
│    │                    │                │                │尖嘴鉗等兇器│
├──┼──────────┼────────┼────────┼──────┤
│10  │94年8月23日晚間11時 │臺南縣官田鄉隆田│水溝蓋2片       │攜帶鐵橇、破│
│    │30 分許             │火車站後方      │官田鄉公所      │壞剪、鐮刀、│
│    │                    │                │                │尖嘴鉗等兇器│
├──┼──────────┼────────┼────────┼──────┤
│11  │94年8月24日凌晨0時許│臺南縣官田鄉南部│水溝蓋6片       │攜帶鐵橇、破│
│    │                    │村三結義17號    │官田鄉公所      │壞剪、鐮刀、│
│    │                    │                │                │尖嘴鉗等兇器│
├──┼──────────┼────────┼────────┼──────┤
│12  │94年8月24日凌晨0時30│臺南縣柳營鄉果毅│水溝蓋5片       │攜帶鐵橇、破│
│    │分許                │村果毅高幹24號  │柳營鄉公所      │壞剪、鐮刀、│
│    │                    │                │                │尖嘴鉗等兇器│
├──┼──────────┼────────┼────────┼──────┤
│13  │94年8月25日凌晨0時30│臺南縣柳營鄉果毅│水溝蓋7片       │攜帶鐵橇、破│
│    │分許                │國小側門        │柳營鄉公所      │壞剪、鐮刀、│
│    │                    │                │                │尖嘴鉗等兇器│
├──┼──────────┼────────┼────────┼──────┤
│14  │94年8月25日凌晨1時許│臺南縣柳營鄉果毅│水溝蓋4片       │攜帶鐵橇、破│
│    │                    │村莊內          │柳營鄉公所      │壞剪、鐮刀、│
│    │                    │                │                │尖嘴鉗等兇器│
└──┴──────────┴────────┴────────┴──────┘
附錄本案論罪科刑條文
中華民國刑法第320條
(普通竊盜罪、竊佔罪)
意圖為自己或第三人不法之所有，而竊取他人之動產者，為竊盜
罪，處 5 年以下有期徒刑、拘役或 500 元以下罰金。
意圖為自己或第三人不法之利益，而竊佔他人之不動產者，依前
項之規定
處斷。
前二項之未遂犯罰之。
中華民國刑法第321條
犯竊盜罪而有左列情形之一者，處 6 月以上、 5 年以下有期徒
刑：
一  於夜間侵入住宅或有人居住之建築物、船艦或隱匿其內而犯
    之者。
二  毀越門扇、牆垣或其他安全設備而犯之者。
三  攜帶兇器而犯之者。
四  結夥三人以上而犯之者。
五  乘火災、水災或其他災害之際而犯之者。
六  在車站或埠頭而犯之者。
前項之未遂犯罰之。
